臺灣桃園地方法院刑事判決　　　　　　　　　　　　九十一年度訴字第一二八五號
　　公　訴　人　臺灣桃園地方法院檢察署檢察官
　　被　　　告　甲○○
　　選任辯護人　陳振東律師
右列被告因違反槍砲彈藥刀械管制條例案件，經檢察官提起公訴（九十一年度偵字第
一二九四０號），本院判決如左：
    主  文
甲○○未經許可，運輸空氣槍，處有期徒刑貳年陸月，併科罰金新臺幣拾萬元，罰金
如易服勞役，以銀元佰元即新臺幣玖佰元折算壹日。
扣案之空氣槍壹枝（槍號管制編號0000000000）、空氣槍用鉛彈盒共壹
佰玖拾壹顆、槍套壹副、白色紙袋壹個，均沒收。
    事  實
一、甲○○於民國九十一年六月二十七日晚間八時許其赴印尼旅遊期間，在印尼雅加
    達某不知名之商場，以印尼幣十五萬元之價格，向不詳姓名之人購買具有殺傷力
    之印尼製槍管有「ＭＩＮＩ  １７７４５  ＭＭ」、槍托有「ＢＥＮＹＡＭＩＮ
      ＳＵＰＥＲ  ＵＮＹＩＬ」文字、制式口徑４．５ＭＭ之空氣槍一枝（槍枝管
    制編號0000000000）及供前揭空氣槍所使用之鉛彈三盒共一九四顆。
    竟未經申請許可，亦未申報，基於運輸及私運管制物品槍、彈之犯意，於同年七
    月九日晚間，先以原先配置之槍套裝入該空氣槍後，復再以中華航空公司人員贈
    予甲○○所有之白色紙袋加以包裝個別托運（托運行李編號ＣＩ四九一二二三號
    ），鉛彈則全數放置於其另一托運行李內，自印尼雅加達機場搭乘中華航空公司
    編號六七八號班機抵達桃園中正國際機場，將該槍枝及鉛彈輸入台灣地區，私運
    管制進出口物品空氣槍及鉛彈來台。旋於同日（九日）晚間八時四十五分許為航
    空警察局人員及海關人員，在中正國際機場第一航廈入境海關室八號檢查檯當場
    查獲，並扣得前開具殺傷力之空氣槍一枝（含槍套）及鉛彈三盒共一九四顆（其
    中三顆經鑑定試射已滅失）、包裝槍枝及槍套所用之白色紙袋一個（搜索扣押筆
    錄載為白色信封袋）。
二、案經內政部警政署航空警察局移送臺灣桃園地方法院檢察署檢察官偵查起訴。
    理  由
一、訊據被告甲○○固坦承有於右揭時地購買印尼製制式口徑４．５ＭＭ之空氣槍一
    枝及供該槍枝使用之鉛彈一九四顆，未經許可，亦未經申報，即將槍枝以托運行
    李托運，鉛彈則放置在另一托運行李內輸入本國等情，惟矢口否認有何違反槍砲
    彈藥刀械管制條例之犯行，辯稱：伊在印尼買槍彈係為了要收藏之用，伊在台灣
    也買過ＢＢ槍，伊認為空氣槍與ＢＢ槍差不多，買的時候也有很多人在買，伊在
    回台前一天才知道要申報，到印尼雅加達問華航的地勤人員，他們說可以帶，但
    要申報，伊來不及申報，就問他們說如果沒有申報可不可以帶上飛機，他詢問的
    結果說可以，並給伊一張托運條托運，所以伊沒有申報就帶回來了云云。
二、經查：
（一）前開被告自印尼將扣案之空氣槍及鉛彈輸入來台為警當場查獲之事實，業據被
      告於警訊及偵、審中供認不諱，並經證人即財政部中正機場台北關稅局稽查組
      行李檢查員乙○○及內政部警政署航空警察局桃園中正機場安檢隊二組警員劉
      鴻慶及李正祥分別於本院審理時到庭證述屬實，復有台北關稅局扣押貨物、運
      輸工具收據及搜索筆錄、Ｘ光檢查儀注檢行李報告表、托運前開槍枝之編號Ｃ
      Ｉ四九一二二三號托運條、甲○○之旅客入出境記錄查詢表各一份、現場查獲
      照片八幀附卷及空氣槍一枝（含槍套一副）、鉛彈三盒共一九四顆，及用來包
      裝前開槍枝所用之白色紙袋一個扣案可佐，且被告入境時明知托運行李中有管
      制槍枝及鉛彈，竟未口頭及書面申報等情，亦據被告甲○○供承無訛，是被告
      運輸前開管制進出口物品槍、彈且未經申報許可即入境我國中正機場，堪認屬
      實。又扣案槍枝及鉛彈經送請內政部警政署刑事警察局鑑驗結果，認該槍枝（
      槍枝管制編號0000000000）係屬口徑四．五ＭＭ制式空氣槍，以壓
      縮氣體為發射動力，機械性能良好，扣案鉛彈三盒均係口徑四．五ＭＭ之鉛彈
      ，並以美國ＯＥＨＬＥＲ  ＲＥＳＥＡＲＣＨ廠製ＭＯＤＥＬ  ５５型測速儀
      ，以待測槍枝裝填子彈或充填（壓縮）氣體及彈丸後，加以發射測試其發射速
      度，測試詎離為槍口距第一測定點五十公分，第一測定點距第二測定點二百公
      分之方法測試發射速度，儀器之誤差率為±０．１％，另經該局以實際裝填口
      徑四．五ＭＭ之鉛彈三顆試射結果，測得其發射速度及單位面積動能分別為：
      第一顆為４０公尺＼秒，計算其動能為５．８８焦耳，單位面積動能為３６．
      ９７焦耳＼平方公分。第二顆為１３０公尺＼秒，計算其動能為５．０７焦耳
      ，單位面積動能為３１．８８焦耳＼平方公分。第三顆為１３７公尺＼秒，計
      算其動能為５．６３焦耳，單位面積動能為３５．４０焦耳＼平方公分，有該
      局九十一年七月十八日刑鑑字第０九一０一八四三四二號槍彈鑑定書及系爭空
      氣槍、鉛彈及包裝外盒照片在卷可稽。而依該局之槍枝殺傷力鑑驗說明：【一
      】美國軍醫總署定義：彈丸撞擊動能達五八呎磅（約為７８．６焦耳），則足
      以使人喪失戰鬥能力。【二】本局對活豬作射擊測試結果，彈丸單位面積動能
      達２４焦耳＼平方公分，則足以穿入豬隻皮肉層。【三】依日本科學警察研究
      所之研究結果，彈丸單位面積動能達２０焦耳＼平方公分則足以穿入人體皮肉
      層，本案扣案之上開槍枝及鉛彈經該局實際試射結果，彈丸單位面積動能分別
      達每平方公分為３６．９７、３１．８８及３５．４０焦耳，堪認有殺傷力甚
      明。
（二）次查為維護社會安全，具有殺傷力之槍砲彈藥係近年來政府嚴加取締查緝之違
      禁物品，廣經報章雜誌電視等大眾傳播媒體強力宣導，被告對此實難諉為不知
      ，況被告已滿十八歲為知識份子，對於槍、彈之管制違禁物品，豈無辨識能力
      ？自不能以觀賞收藏用，無不法企圖而逃避刑責。況各國國情迥異，在國外合
      法買受之槍枝，並不表示在國內不受管制查禁，若被告認知錯誤，何以事前將
      空氣槍裝入槍套後並以白色紙袋包裝，再以托運行李托運，且其自承於返國前
      一日即知攜帶該槍、彈須申報，何以於返國入關前仍未誠實為合法之申報手續
      ？而係被告已入境在通關檢查時始為航空警察局人員及海關人員當場發覺查扣
      ，已如前述，足徵其企圖攜槍、彈入境之僥倖心態至明。又被告選任辯護人陳
      振東律師雖辯護稱被告係經印尼當地華航地勤人員許可托運回台後，始攜帶前
      開槍彈入境，不知運輸槍彈有違反法令之虞。惟按不得因不知法律而免除刑事
      責任，但按其情節得減輕其刑，如自信其行為為法律所許可而有正當理由者，
      得免除其刑，刑法第十六條前段定有明文；而究有無該條所定情形而合於得免
      除其刑者，係以行為人欠缺違法性之認識為前提，且其自信在客觀上有正當理
      由，依一般通念，通常人不免有此誤認而信為正當，亦即其欠缺違法性認識「
      已達於不可避免之程度」者，始足當之，如其欠缺未達於此程度，其可非難性
      係低於通常，則僅得減輕其刑（最高法院八十八年度台上字第五六五八號判決
      參照），本件被告自小即在國內成長，且已年滿十八歲，對政府嚴加取締查緝
      槍、彈等違禁物品，已廣經報章雜誌電視等大眾傳播媒體強力宣導之事實，顯
      難有諉為不知之理，且其亦自有收藏槍枝之嗜好，顯然其對可否收藏之槍枝
      亦有所研究，又豈會對扣案之槍彈是否屬違禁物品無認識之可能，辯護人所稱
      被告欠缺違法性之認識，實有疑義。縱被告確實不知運輸該前開槍彈入境係屬
      違法，亦難認其對本件犯行欠缺違法性之認識「已達於不可避免之程度」，自
      不得以前開理由即卸免其刑責。又查證人即印尼籍ＣＨＲＩＳＴＩＥＮ  ＫＵ
      ＲＮＩＡＷＡＮ，ＫＯ（譯名古順英）於本院審理時雖到庭結證稱：「我是在
      九十一年六月二十六日與被告一起在印尼雅加達某商場買的。我有陪同他一同
      到機場，是我的朋友幫他去向印尼機場的檢查人員詢問空氣槍可否帶上飛機，
      檢查人員又到中華航空的櫃台詢問，是中華航空的人員說可以，被告才帶上飛
      機」云云，並附印尼當地販售空氣槍之商家照片七幀為憑，惟查前開證人古順
      英所證及所附照片僅能證明被告輸入空氣槍及鉛彈之來源，及在印尼可自由購
      買空氣槍之現況，惟亦難謂因此被告在我國境內持有而運輸該槍枝及鉛彈來台
      即屬合法。綜上各節，被告前開所辯，顯為避就之詞，不足採信，事證明確，
      被告犯行已堪認定。
三、按槍械、子彈係屬懲治走私條例公告管制物品項目規定之管制進出口物品，核被
    告甲○○所為，係犯槍砲彈藥刀械管制條例第八條第一項之未經許可運輸空氣槍
    罪、同條例第十二條第一項之運輸子彈罪、及懲治走私條例第二條第一項之私運
    管制物品進口罪。被告持有空氣槍、子彈之低度行為，應分別為其運輸之高度行
    為所吸收，均不另論罪。又其同時地以一行為觸犯上開三罪，為想像競合犯，應
    從一重之槍砲彈藥刀械管制條例第八條第一項之未經許可運輸空氣槍罪。公訴人
    就被告所犯之懲治走私條例第二條第一項之私運管制物品罪，固漏未起訴，惟此
    部分與前開起訴有罪部分有想像競合犯之裁判上一罪關係，本院自應併予審究。
    查被告前未曾受有期徒刑以上刑之宣告，有台灣高等法院被告全國前案紀錄表在
    卷可參，其甫滿十八歲，因一時失慮，偶罹刑典，情輕法重，事後已深具悔意，
    倘處以法定最低刑度，猶嫌過重，其犯罪情狀顯可憫恕，為期遷善，爰依刑法第
    五十九條規定酌減其刑。並審酌被告之素行、教育程度、生活狀況、犯罪之動機
    、目的、手段、運輸槍枝之數量僅一枝，對社會造成危害之程度及其於犯罪後之
    態度等一切情狀，量處如主文所示之刑，並就罰金部分諭知易服勞役之折算標準
    。
四、扣案之空氣槍一枝（槍枝管制編號0000000000）、及鉛彈三盒共一百
    九十一顆（原扣案鉛彈共一百九十四顆，其中三顆經試射已滅失），均為違禁物
    ，應依刑法第三十八條第一項第一款規定宣告沒收，另扣案用來包裝前開空氣槍
    以利自印尼運輸進入我國境內所用之槍套一副及白色紙袋一個，均為被告所有且
    係供其犯罪所用之物，應依刑法第三十八條第一項第二款規定併予沒收。
據上論斷，應依刑事訴訟法第二百九十九條第一項前段，槍砲彈藥刀械管制條例第八
條第一項、第十二條第一項，懲治走私條例第二條第一項、第十一條，刑法第十一條
前段、第五十五條、第五十九條、第四十二條第二項、第三十八條第一項第一款、第
二款，罰金罰鍰提高標準條例第二條、現行法規所定貨幣單位折算新臺幣條例第二條
，判決如主文。
本案經檢察官林秀敏到庭執行職務。
中      華      民      國      九十一      年    十一    月    廿七    日
                                臺灣桃園地方法院刑事第三庭
                                    法  官  林惠霞
右正本證明與原本無異。
如不服本判決，應於送達後十日內，向本院提出上訴狀。
                                    書記官  吳仁心
中      華      民      國      九十一      年    十一    月    廿九    日
附錄本案論罪科刑法條全文
槍砲彈藥刀械管制條例第八條第一項：
  未經許可，製造、販賣或運輸鋼筆槍、瓦斯槍、麻醉槍、獵槍或空氣槍者，處五年
以上有期徒刑，併科新台幣一千萬元以下罰金。
槍砲彈藥刀械管制條例第十二條第一項：
  未經許可，製造、販賣或運輸子彈者，處一年以上七年以下有期徒刑，併科新台幣
五百萬元以下罰金。
懲治走私條例第二條第一項
  私運管制物品進口、出口逾公告數額者，處七年以下有期徒刑，得併科新台幣三百
萬元以下罰金。
